臺灣臺北地方法院民事判決
111年度北簡字第391號
原      告  良京實業股份有限公司

法定代理人  平川秀一郎

訴訟代理人  王維新  
被      告  王亭逸  
上列當事人間請求給付簽帳卡消費款等事件，本院於民國111年2
月10日言詞辯論終結，判決如下︰
    主      文
被告應給付原告新臺幣玖萬玖仟伍佰參拾捌元，及自民國九十六
年七月三十日起至清償日止，按週年利率百分之十五計算之利息
，暨自民國九十六年八月三十一日起至清償日止，其逾期在六個
月以內者，按上開利率百分之十，逾期超過六個月者，按上開利
率百分之二十計算之違約金。
被告應給付原告新臺幣伍萬壹仟貳佰伍拾柒元，及自民國九十六
年二月六日起至民國一０四年八月三十一日止，按週年利率百分
之十九點七一計算之利息，暨自民國一０四年九月一日起至清償
日止，按週年利率百分之十五計算之利息。
訴訟費用新臺幣壹仟陸佰陸拾元由被告負擔。
本判決第一項得假執行。但被告以新臺幣玖萬玖仟伍佰參拾捌元
為原告預供擔保，得免為假執行。
本判決第二項得假執行。但被告以新臺幣伍萬壹仟貳佰伍拾柒元
為原告預供擔保，得免為假執行。
    事實及理由
壹、程序方面：
    訴狀送達後，原告不得將原訴變更或追加他訴，但擴張或減
    縮應受判決事項之聲明，不在此限。民事訴訟法第255條第1
    項第3款定有明文。查原告起訴聲明第2項原為：「被告應給
    付原告新臺幣（下同）5萬1,257元，及自民國96年2月6日起
    至104年8月31日止，按週年利率19.71％計算之利息，暨自10
    4年9月1日起至清償日止，按週年利率15％計算之利息，暨自
    96年3月7日起至清償日止，其逾期在6個月以內者，按上開
    利率百分之10，逾期超過6個月者，按上開利率百分之20計
    算之違約金。」，嗣於111年2月10日言詞辯論時變更訴之聲
    明為：「被告應給付原告5萬1,257元，及自96年2月6日起至
    104年8月31日止，按週年利率19.71％計算之利息，暨自104
    年9月1日起至清償日止，按週年利率15％計算之利息。」，
    核屬減縮應受判決事項之聲明，與前揭規定相符，應予准許
    。
貳、實體方面：
一、原告起訴主張：被告前向訴外人泛亞商業銀行股份有限公司
    （下稱泛亞銀行）申請信用貸款（帳號：000000000000），
    借款額度為10萬元，詎被告未依約清償，尚欠如主文第1項
    所示；被告前向泛亞銀行請領信用卡使用，詎被告未依約清
    償，尚欠如主文第2項所示。又泛亞銀行業於93年3月11日更
    名為寶華商業銀行股份有限公司（下稱寶華銀行），寶華銀
    行復將前揭債權讓與予原告，並以起訴狀繕本之送達作為債
    權讓與之通知。爰依現金卡契約、信用卡契約及債權讓與法
    律關係提起本件訴訟等語。並聲明：如主文第1、2項所示。
二、被告則以：被告係因父親當時須現金周轉始同意其以被告名
    義向多間銀行申請借貸，先前已陸續清償6間銀行之債務，
    而被告先前曾與原告公司協商，希望原告不收取利息，僅償
    還本金部分，惟協商不成立。又因被告目前無工作，無法申
    請更生，目前家中經濟困難，僅依靠先生薪水維生，希望能
    與原告繼續協商等語。
三、經查，原告主張之上開事實，業據提出現金卡申請書、分攤
    表、債權讓與證明書、債權讓與金額表及公告報紙等件為證
    ，核屬相符。至被告抗辯希望原告減輕利息部分云云，然並
    未就本件原告請求之債權有何權利障礙、權利消滅及權利排
    除之事由提出說明，自難憑採。從而，原告依現金卡契約、
    信用卡契約及債權讓與法律關係請求被告給付如主文第1、2
    項所示之金額，為有理由，應予准許。
四、本件係就民事訴訟法第427條第1項訴訟適用簡易程序所為被
    告敗訴之判決，依同法第389條第1項第3款規定，應依職權
    宣告假執行。並依同法第392條第2項規定，依職權宣告被告
    預供擔保後，得免為假執行。
五、訴訟費用負擔之依據：民事訴訟法第78條。本件訴訟費用額
    ，依後附計算書確定如主文第3項所示金額。
中　　華　　民　　國　　111 　年　　2 　　月　　15　　日
                  臺北簡易庭  法  官  陳家淳
以上正本證明與原本無異。
如不服本判決，應於判決送達後20日內向本庭（臺北市○○○路0段
000巷0號）提出上訴狀。（須按他造當事人之人數附繕本）。如
委任律師提起上訴者，應一併繳納上訴審裁判費。
中　　華　　民　　國　　111 　年　　2 　　月　　15　　日
                              書記官  蘇炫綺
計   算   書
項        目             金  額（新臺幣）         備  註
第一審裁判費             1,660元
合        計             1,660元